---
title: "ACP Boletins"
author: "Patricia Felipe e Leandro"
date: "11 de junho de 2019"
output: html_document
---

Carregando Pacotes:
```{r message=FALSE, warning=FALSE}
library(tidyverse)
library(corrplot)
library(psych)
library(knitr)

```

Lendo Arquivo:
```{r}
dados <- read.csv2('base_boletins_tcc.csv', sep=';')

glimpse(dados)
dados$X11 <- NULL
dados$X1 <- NULL
```

Escalonamento:
```{r message=FALSE, warning=FALSE, paged.print=FALSE}
dados.scale <- scale(dados[,-c(1:2)]) %>% as.data.frame()

```


Teste de esfericidade
```{r message=FALSE, warning=FALSE, paged.print=FALSE}
bartlett.test(dados)
bartlett.test(dados.scale)
```

Correlações 

```{r}
#cor(dados.scale)
corrplot(cor(dados.scale), type="upper")
```


```{r}
# Ajuste do modelo - escolha do numero de componentes 
fit1 <- princomp(dados.scale, cor=TRUE) 
summary(fit1)
```

```{r}
# Scree Plot 
plot(fit1, type="lines")
```


Seguindo a Análise com 6 componentes:

```{r message=FALSE, warning=FALSE, paged.print=FALSE}

fit_sem_rotacao <- principal(dados.scale, covar = FALSE, nfactors = 4) 

fit_sem_rotacao


```


```{r message=FALSE, warning=FALSE, paged.print=FALSE}


fit_oblimin     <- principal(dados.scale, covar = FALSE, nfactors = 4, rotate='oblimin') 
 
#fit_sem_rotacao
fit_oblimin

```


```{r}
par(mfrow=c(2,1))
corrplot(t(fit_sem_rotacao$loadings))
corrplot(t(fit_oblimin$loadings))
par(mfrow=c(1,1))
```
```{r}
cor(fit_oblimin$loadings)
```

Não tem correlação forte, entao  fazer varimax



```{r}
fit_varimax     <- principal(dados.scale, covar = FALSE, nfactors = 4, rotate='varimax') 
 
fit_varimax$loadings
```


```{r}

par(mfrow=c(2,1))
corrplot(t(fit_oblimin$loadings))
corrplot(t(fit_varimax$loadings))
par(mfrow=c(1,1))
```



Relações:

RC1:
<br>**X1** - Estupro 
<br>**X2** - Estupro de Vulnerável
<br>**X6** - HOMICÍDIO CULPOSO POR ACIDENTE DE TRÂNSITO
<br>**X11** - LESÃO CORPORAL DOLOSA
<br>**x15** - ROUBO DE CARGA
<br>**x17** - Homicidio doloso exceto transito

RC4:
<br>**X3** - FURTO OUTROS *NEGATIVO*
<br>**X4** - FURTO DE VEÍCULO
<br>**10** - LESÃO CORPORAL CULPOSA POR ACIDENTE DE TRÂNSITO

RC2:
<br>**X9** - LESÃO CORPORAL CULPOSA - OUTRAS
<br>**X14**- ROUBO A BANCO
<br>**X16**- ROUBO DE VEÍCULO *NEGATIVO*

RC3:
<br>**X5** - HOMICÍDIO CULPOSO OUTROS
<br>**X12** - LESÃO CORPORAL SEGUIDA DE MORTE

RC5:
<br>**X7** - HOMICÍDIO DOLOSO POR ACIDENTE DE TRÂNSITO
<br>**X13** - ROUBO - OUTROS



# Gravando o arquivo para o próximo passo

```{r}

base_acp_scores_oblimin <- 
  cbind( dados[,1:2], 
         fit_oblimin$scores)

head(base_acp_scores_oblimin)

write.csv2(base_acp_scores_oblimin, 'base_acp_scores_oblimin.csv',row.names=FALSE)

```


```{r}

base_acp_scores_varimax <- 
  cbind( dados[,1:2], 
         fit_varimax$scores)

head(base_acp_scores_varimax)

write.csv2(base_acp_scores_varimax, 'base_acp_scores_varimax.csv',row.names=FALSE)



```




